cs: Nábytek > Židle > Kuchyňské a jídelní židle: Jídelní židle
hr-HR: Namještaj > Stolice > Stolice za kuhinju i blagovaonicu: Blagovaonski stolci
th: เฟอร์นิเจอร์ > เก้าอี้ > เก้าอี้สำหรับห้องครัวและห้องรับประทานอาหาร: เก้าอี้ทานข้าว
nl: Meubelen > Stoelen > Keuken- en eetkamerstoelen: Eetkamerstoelen
fr: Meubles > Chaises > Chaises de cuisine et de salle à manger: Chaises de salle à manger
el: Έπιπλα > Καρέκλες > Καρέκλες κουζίνας & τραπεζαρίας: Καρέκλες τραπεζαρίας
ro-RO: Mobilier > Scaune > Scaune pentru bucătărie și sufragerie: Scaune de sufragerie
sv: Möbler > Stolar > Köks- och vardagsrumsstolar: Matstolar
ko: 가구 > 의자 > 주방/식탁용 의자: 식탁 의자
sl-SI: Pohištvo > Stoli > Stoli za kuhinjo in jedilnico: Jedilni stoli
en: Furniture > Chairs > Kitchen & Dining Room Chairs: Dining Chairs
fi: Huonekalut > Tuolit > Keittiö- ja ruokailutuolit: Ruokapöydän tuolit
da: Møbler > Stole > Køkken- og spisestuestole: Spisebordsstole
es: Mobiliario > Sillas > Sillas para salón comedor y cocina: Sillas de comedor
zh-CN: 家具 > 椅子 > 厨房/餐厅坐椅: 餐椅
tr: Mobilyalar > Sandalyeler > Mutfak ve Yemek Odası Sandalyeleri: Yemek sandalyeleri
lt-LT: Baldai > Kėdės > Virtuvės ir valgomojo kėdės: Valgomojo kėdės
de: Möbel > Stühle > Küchen- und Esszimmerstühle: Esszimmerstühle
pt-PT: Mobiliário > Cadeiras > Cadeiras de cozinha e de sala de jantar: Cadeiras de jantar
hu: Bútor > Székek > Konyhai és étkezőszékek: Étkezőszékek
pl: Meble > Krzesła i fotele > Krzesła do kuchni i jadalni: Krzesła do jadalni
nb: Møbler > Stoler > Kjøkken- og spisestoler: Spisestuestoler
zh-TW: 家具 > 椅子 > 廚房/飯廳椅: 餐椅
ja: 家具 > 椅子 > ダイニングチェア: ダイニングチェア
bg-BG: Мебели > Столове > Столове за кухня и трапезария: Столове за трапезария
ru: Мебель > Кресла и стулья > Стулья для кухни и столовой: Обеденные стулья
sk-SK: Nábytok > Stoličky > Stoličky do kuchyne a jedálne: Jedálenské stoličky
pt-BR: Móveis > Cadeiras > Cadeiras de cozinha e sala de jantar: Cadeiras de jantar
vi: Đồ gỗ > Ghế > Ghế ăn: Ghế phòng ăn
it: Arredamento > Sedie > Sedie per cucina e sala da pranzo: Sedie da pranzo